【裁判字號】    97,易,1341
【裁判日期】    971230
【裁判案由】    竊盜
【裁判全文】
臺灣高雄地方法院刑事判決              97年度易字第1341號
公  訴  人  臺灣高雄地方法院檢察署檢察官
被      告  甲○○
                    （另案於台灣高雄第二監獄執行中）
            乙○○
上列被告等因竊盜案件，經檢察官提起公訴（97年度偵字第3097
2 號），本院依簡式審判程序判決如下：
    主  文
甲○○共同犯攜帶兇器竊盜罪，累犯，處有期徒刑拾月，扣案之
榔頭、鑽頭各壹支，均沒收。又共同犯攜帶兇器竊盜未遂罪，累
犯，處有期徒刑伍月，扣案之榔頭、美工刀、螺絲起子、鑽頭各
壹支均沒收。應執行有期徒刑壹年壹月，扣案之榔頭、鑽頭、美
工刀、螺絲起子各壹支，均沒收。
乙○○犯竊盜罪，累犯，處有期徒刑參月。又共同犯攜帶兇器竊
盜罪，累犯，處有期徒刑柒月，扣案之榔頭、鑽頭各壹支，均沒
收。又共同犯攜帶兇器竊盜未遂罪，累犯，處有期徒刑肆月，扣
案之榔頭、美工刀、螺絲起子、鑽頭各壹支，均沒收。應執行有
期徒刑壹年，扣案之榔頭、鑽頭、美工刀、螺絲起子各壹支，均
沒收。
    事  實
一、甲○○前於民國94年間因違反毒品危害防制條例案件，經本
    院以95年度訴字第50號判決判處有期徒刑8 月確定；嗣於95
    年間因竊盜案件，經本院以95年度易字第469 號判處有期徒
    刑8 月確定，上開2 罪經本院以95年度聲字第2644號定應執
    行有刑徒刑1 年2 月確定，於96年4 月21日縮刑期滿，翌日
    出監。乙○○前於92年間因違反毒品危害防制條例案件，經
    本院以94年度訴字第3103號判決判處有期徒刑7 月確定；嗣
    於94年間因違反毒品危害防制條例案件，經本院以94年度訴
    字第1684號判決分別判處有期徒刑7 月、4 月，應執行有期
    徒刑10月確定；上開3 罪經本院以95年度聲字第3465號裁定
    定應執行有期徒刑1 年5 月確定，於96年2 月15日假釋付保
    護管束，並於96年4 月9 日因保護管束期滿未經撤銷，視為
    執行完畢。
二、（一）乙○○基於意圖為自己不法所有之竊盜犯意，於97年
    10 月28 日下午5 時許，進入黃美梅所有位於高雄市○○區
    ○○路2 巷1 之17號無人居住使用之建築物內，徒手竊取該
    屋活動式鋁門窗約4 、5 扇，得手後載運至高雄市○○區○○路9 號鐵城堡資源回收場變賣。（二）同年月29日某時，
    與甲○○共同基於意圖為自己不法所有之竊盜犯意聯絡，持
    乙○○所有客觀上足以對人之生命、身體具有危險性而足供
    兇器使用之榔頭、鑽頭各1 支，進入上開建築物內，竊取活
    動式鋁門窗，並以前開工具挖取該建築物落地門鑲嵌於水泥
    地之銅條，得手後由乙○○將所竊得之物載運至上開資源回
    收場變賣；（三）同年月31日上午9 時25分許，乙○○與甲○○共同基於意圖為自己不法所有之竊盜犯意聯絡，持乙○○所有客觀上足以對人之生命、身體具有危險性而足供兇器
    使用之榔頭、美工刀、螺絲起子、鑽頭各1 支，進入上開建
    築物內，由乙○○以上開工具敲打鋁門窗框方式竊取，甲○○在旁觀看之際，適為黃美梅之丈夫丙○○巡視發現，遂報
    警當場查獲，而未能得逞，始悉上情，嗣乙○○為前開（一
    ）、（二）之犯行後，於偵查機關未發覺其犯罪之前，主動
    向警員坦承犯罪，而願接受裁判，並扣得榔頭、美工刀、螺
    絲起子、鑽頭各1 支。
三、案經丙○○訴由高雄市政府警察局小港分局移送台灣高雄地
    方法院檢察署檢察官偵查起訴。
    理  由
一、上開犯罪事實，業經被告甲○○及乙○○於本院審理時坦白
    承認（本院卷第47頁），核與證人丙○○、證人即鐵城堡資
    源回收廠之員工楊振生於警詢中指證相符（警卷第10頁至第
    15頁），復有高雄市政府警察局小港分局搜索扣押筆錄、扣
    押物品目錄表、贓物認領保管單及照片在卷可稽（見警卷第
    16頁至第24頁、第31頁至第38頁、第40頁）。足徵被告2 人
    之自白確與事實相符，堪予採信。從而，本件事證明確，被
    告2 人犯行堪以認定，應依法論科。
二、按刑法第321 條第1 項第3 款之攜帶兇器竊盜罪，係以行為
    人攜帶兇器竊盜為其加重條件，此所謂兇器，其種類並無限
    制，凡客觀上足對人之生命、身體、安全構成威脅，具有危
    險性之兇器均屬之，且祇須行竊時攜帶此種具有危險性之兇
    器為已足，並不以攜帶之初有行兇之意圖為必要（最高法院
    79年臺上字第5253號判例足資參照）。查被告乙○○所有供
    犯竊盜罪之榔頭、美工刀、螺絲起子、鑽頭各1 支，均係客
    觀上足以對他人生命、身體、安全構成威脅，且具有危險性
    之兇器無訛。核被告乙○○就犯罪事實二（一）部分係犯刑
    法第320 條之竊盜罪；被告2 人就犯罪事實二（二）部分，
    均係犯刑法第321 條第1 項第3 款之攜帶兇器竊盜罪。被告
    2 人就犯罪事實二（三）部分，均係犯刑法第321 條第2 項
    、第1 項第3 款之攜帶兇器竊盜未遂罪。被告2 人就犯罪事
    實二（二）、（三）部分，有犯意聯絡，行為分擔，均為共
    同正犯。就犯罪事實二（三）部分，被告2 人已著手於竊盜
    行為之實行而不遂，均為未遂犯，爰均依刑法第25條第2 項
    規定減輕其刑。又被告2 人分別有如事實欄所述之前科事實
    ，有臺灣高等法院被告前案紀錄表在卷足憑，是被告2 人均
    前受有期徒刑執行完畢後，5 年內故意再犯本件法定刑為有
    期徒刑以上之罪，均應論以累犯並加重其刑，並先加後減之
    。另被告乙○○為犯罪事實二（一）、（二）之犯行後，於
    上開犯罪未被發覺前，向警員坦承犯罪而接受裁判之情事，
    有本院辦理刑事案件電話記錄查詢表在卷可參（詳本院卷二
    卷第31頁、第32頁），均合於自首要件，爰均依刑法第62條
    前段規定，減輕其刑，並先加而後減之。爰審酌被告2 人不
    思以己力正當謀生，反圖不勞而獲，任意竊取他人財物，實
    屬不該，惟衡酌所竊財物價值尚屬非鉅，犯後坦承全部犯行
    ，態度尚可，被告甲○○前有多次竊盜前科等一切情狀，各
    量處如主文所示之刑，並分別定其應執行之刑。另扣案之榔
    頭、美工刀、螺絲起子、鑽頭各1 支，均為被告乙○○所有
    ，供犯本件犯罪事實二（二）或（三）部分犯行，業據被告
    乙○○供承在卷（本院卷第51頁第4 行至第10行），爰均依
    刑法第38條第1 項第2 款規定宣告沒收。
據上論斷，應依刑事訴訟法第273 條之1 第1 項、第299 條第1
項前段，刑法第28條、第320 條第1 項、第321 條第1 項第3 款
、第2 項、第47條第1 項、第25條第2 項、第71條第1 項、第62
條、第38條第1 項第2 款，刑法施行法第1 條之1 ，判決如主文
。
本案經檢察官丁○○到庭執行職務。
中    華    民    國    97    年    12    月    30    日
                  刑事第十五庭  法  官  王碧瑩
以上正本係照原本作成。
如不服本判決應於收受判決後10日內向本院提出上訴書狀，並應
敘述具體理由。其未敘述上訴理由者，應於上訴期間屆滿後20日
內向本院補提理由書(均須按他造當事人之人數附繕本)「切勿逕
送上級法院」。
中    華    民    國    97    年    12    月    30    日
                                書記官  吳智媚
所犯法條：
刑法第320條第1項
意圖為自己或第三人不法之所有，而竊取他人之動產者，為竊盜
罪，處五年以下有期徒刑、拘役或五百元以下罰金。
刑法第321條
犯竊盜罪而有左列情形之一者，處六月以上五年以下有期徒刑：
一、於夜間侵入住宅或有人居住之建築物、船艦，或隱匿其內而
    犯之者。
二、毀越門扇、牆垣或其他安全設備而犯之者。
三、攜帶兇器而犯之者。
四、結夥三人以上而犯之者。
五、乘火災、水災或其他災害之際而犯之者。
六、在車站或埠頭而犯之者。
前項之未遂罰之。


司法院資訊處製作；財團法人民間司法改革基金會備份。
